臺灣新竹地方法院刑事判決
111年度簡上字第63號
上  訴  人  
即  被  告  羅玉紅




上列上訴人即被告因傷害等案件，不服本院新竹簡易庭民國111
年5月23日111 年度竹簡字第126號第一審刑事簡易判決（聲請簡
易判決處刑案號：111年度偵字第591號），提起上訴，本院管轄
第二審合議庭判決如下︰
    主      文
原判決撤銷。 
甲○○犯傷害罪，處有期徒刑參月，如易科罰金，以新臺幣壹仟元
折算壹日。緩刑貳年。
    事實及理由
一、本案事實、證據及論罪科刑（除量刑部分），除引用原審判
    決書（如附件）所載外，並增列：上訴人即被告甲○○於本
    院準備及審理程序之自白為證據。 
二、被告上訴意旨略以：請求從輕量刑並給予緩刑。
三、原審判決審酌被告係犯刑法第277條第1項傷害罪、同法第30
    9條第1項公然侮辱罪及醫療法第106條第3項對於醫事人員以
    強暴妨害執行醫療業務罪，被告以一行為觸犯上開3罪名，
    屬想像競合，應依刑法第55條前段從一重論傷害罪，並審酌
    被告與告訴人素不相識，亦無仇怨，竟於告訴人進行必要醫
    療處置時，恣意辱罵及丟擲鑰匙，致妨害醫護人員執行醫療
    業務，且使告訴人因此受有如犯罪事實所載之傷勢，所為除
    侵害他人身體法益，並破壞醫病關係外，復對告訴人執行業
    務之心裡產生嚴重影響，實應予較高之非難；復參酌被告犯
    後矢口卸責，自始未有與告訴人和解意願之犯後態度，兼衡
    被告高中畢業、家庭經濟狀況小康等一切情狀，量處有期徒
    刑4月，並諭知易科罰金折算標準，固非無見。惟查，被告
    與告訴人業於111年9月15日達成調解，且被告已賠償完畢，
    亦經告訴人確認，告訴人並表示同意給予被告自新機會，此
    有調解筆錄、公務電話紀錄、本院審判筆錄在卷可參（見本
    院簡上卷第53-54、59、69頁），然原審未及將被告與告訴
    人達成調解並將賠償金額全數給付完畢、告訴人同意給予被
    告自新機會等因素納入量刑考量，是認被告提起上訴，應屬
    有理，應由本院將原審判決予以撤銷。 
四、爰以行為人之責任為基礎，審酌被告不知理性溝通，竟率爾
    於告訴人執行醫療業務時辱罵並傷害告訴人，其情緒控制能
    力實有不足，所為殊值非難；惟考量其坦承犯行及業已賠償
    告訴人之犯後態度，告訴人亦表示原宥之意，兼衡被告自承
    教育程度為國中肄業、已婚、有2名子女，其中1名未成年，
    案發迄今與子女同住，案發時無業擔任家管兼做美容，經濟
    狀況從疫情到現在沒有工作，之前收入不是很穩定，暨本件
    犯罪動機、目的、手段、告訴人所受傷害等一切情狀，量處
    如主文第2 項所示之刑並諭知易科罰金之折算標準，以資警
    惕。
五、末查被告未曾因故意犯罪受有期徒刑以上刑之宣告之前科，
    此有臺灣高等法院被告前案紀錄表在卷可稽，被告當係一時
    失慮致為本件犯行，惟犯罪後已坦承犯行，深具悔意，經此
    次偵審程序，當知所警惕，信無再犯之虞，本院認其所受宣
    告之刑以暫不執行為適當，併予宣告緩刑2 年，以勵自新。
據上論斷，據上論斷，應依刑事訴訟法第455 條之1 第1 項、第
3 項、第369 條第1 項前段、第373 條，判決如主文。
本案經檢察官楊仲萍聲請簡易判決處刑，檢察官馮品捷到庭執行
職務。 　　　　
中　　華　　民　　國　　111 　年　　11　　月　　9 　　日
                  刑事第六庭  審判長法　官　黃美盈
　　　　　　　　　                  法  官  蔡玉琪
　　　　　　　　　                  法  官  林涵雯
以上正本證明與原本無異。
不得上訴。
中　　華　　民　　國　　111 　年　　11　　月　　9 　　日
                                    書記官  林汶潔
附錄本案論罪科刑法條：
中華民國刑法第277條
傷害人之身體或健康者，處五年以下有期徒刑、拘役或五十萬元
以下罰金。
犯前項之罪，因而致人於死者，處無期徒刑或七年以上有期徒刑
；致重傷者，處三年以上十年以下有期徒刑。